Inventaris van het archief van de Onderdelen Luchtdoelartillerie van de Koninklijke Landmacht, 1946-1981
Nationaal Archief, Den Haag
- Luchtdoelartillerie-, 1
  - Territoriale Lua-, 1.2
    - 930e Afdeling Lichte Luchtdoelartillerie-, 1.2.26
      - Processen-verbaal van vernietiging van archiefbestanden van de 930e Afdeling Lichte Luchtdoelartillerie over de jaren 1953 - 1964, 1958-1981; 516; omslag
      - Processen-verbaal van overgave en overname van fondsen, materieel en archief van de 930e Afdeling Lichte Luchtdoelartillerie, 1960-1964; 517; omslag
    - 931e Afdeling Lichte Luchtdoelartillerie-, 1.2.27
      - Notulen van vergaderingen en verslagen van besprekingen van de 931e Afdeling Lichte Luchtdoelartillerie, 1953-1963; 518; omslag
      - Stukken betreffende het verstrekken van de ontwerp-oorlogsorganisatie van de 931e Afdeling Lichte Luchtdoelartillerie aan de commandant van de Luchtdoelartillerie (LuA), 1954-; 519; omslag
      - Stukken betreffende het verstrekken van orders aan de onderdelen van de 931e Afdeling Lichte Luchtdoelartillerie, 1954-1955; 520-521
        - Alarmorders 1954-, 520; stuk
        - Afdelingsorders 1955-, 521; omslag
      - Verslagen van de deelname van de 931e Afdeling Lichte Luchtdoelartillerie aan diverse oefeningen, 1954-1964; 522; omslag
      - Processen-verbaal van overgave en overname van materieel en archief van de 931e Afdeling Lichte Luchtdoelartillerie, 1955-1961; 523; omslag
      - Processen-verbaal van vernietiging van archiefbestanden van de 931e Afdeling Lichte Luchtdoelartillerie, 1957-1964; 524; omslag
      - Stukken betreffende het verstrekken van diverse instructies aan de onderdelen van de 931e Afdeling Lichte Luchtdoelartillerie, 1963-; 525; omslag
    - 932e Afdeling Lichte Luchtdoelartillerie-, 1.2.28
      - Verslagen van de deelname van de 932e Afdeling Lichte Luchtdoelartillerie aan diverse oefeningen, 1954-1955; 526; omslag
      - Processen-verbaal van overgave en overname van fondsen, materieel en archief van de 932e Afdeling Lichte Luchtdoelartillerie, 1955-1963; 527; omslag
      - Processen-verbaal van vernietiging van archiefbestanden van de 932e Afdeling Lichte Luchtdoelartillerie over de jaren 1953 - 1964, 1958-1964; 528; omslag
    - 933e Afdeling Lichte Luchtdoelartillerie-, 1.2.29
      - Stukken betreffende het verstrekken van orders aan de onderdelen van de 933e Afdeling Lichte Luchtdoelartillerie, 1953-1960; 529-537
        - Afdelingsorders 1953-1960, 529-532
          - 1953-1954, 529; pak
          - 1955-1956, 530; pak
          - 1957 - 1959 nov. -, 531; pak
          - 1959 dec. - 1960 -, 532; pak
        - Legerorders, alarmorder, paradeorder, regimentsorder, verplaatsingsorder en inentingsorder 1954-1956, 533; omslag
        - Instructieorders 1954-1959, 534-535
          - 1955-1959, 534; omslag
          - 1957-1958, 535; omslag
        - Orders van blijvende aard 1954-1959, 536; omslag
        - Batterijorders 1958-1959, 537; omslag
      - Verslagen van de deelname van de 933e Afdeling Lichte Luchtdoelartillerie aan diverse oefeningen, 1954-1960; 538; omslag
      - Processen-verbaal van overgave en overname van fondsen, materieel en archief van de 933e Afdeling Lichte Luchtdoelartillerie, 1955-1959; 539; omslag
      - Processen-verbaal van vernietiging van archiefbestanden van de 933e Afdeling Lichte Luchtdoelartillerie over de jaren 1953 - 1959, 1955-1981; 540; omslag
      - Stukken betreffende het verstrekken van instructies aan de onderdelen van de 933e Afdeling Lichte Luchtdoelartillerie, 1957-1958; 541; omslag
    - 934e Afdeling Lichte Luchtdoelartillerie-, 1.2.30
      - Verslagen van de deelname van de 934e Afdeling Lichte Luchtdoelartillerie aan diverse oefeningen, 1954-1963; 542; omslag
      - Stukken betreffende het verstrekken van orders van blijvende aard en operationele verbindingsorders aan de onderdelen van de 934e Afdeling Lichte Luchtdoelartillerie, 1956-; 543; omslag
        050.3-0111-02 Minister van Defensie
      - Stukken betreffende het verstrekken van diverse instructies aan de onderdelen van de 934e Afdeling Lichte Luchtdoelartillerie, 1956-1963; 544; omslag
      - Processen-verbaal van de overgave en overname van materieel en archief van de 934e Afdeling Lichte Luchtdoelartillerie, 1956-1964; 545; omslag
      - Processen-verbaal van vernietiging van archiefbestanden van de 934e Afdeling Lichte Luchtdoelartillerie over de jaren 1954 - 1964, 1957-1981; 546; omslag
    - 935e Afdeling Lichte Luchtdoelartillerie-, 1.2.31
      - Verslagen van de deelname van de 935e Afdeling Lichte Luchtdoelartillerie aan diverse oefeningen, 1955-1958; 547; omslag
      - Processen-verbaal van overgave en overname van gelden, goederen en archief van de 935e Afdeling Lichte Luchtdoelartillerie, 1955-1959; 548; omslag
      - Processen-verbaal van vernietiging van archiefbestanden van de 935e Afdeling Lichte Luchtdoelartillerie over de jaren 1953 - 1959, 1958-1981; 549; omslag
      - Verslag inzake het verstrekken van de instructie voor de officier van dienst van de 935e Afdeling Lichte Luchtdoelartillerie, 1959-; 550; stuk
    - 936e Afdeling Lichte Luchtdoelartillerie-, 1.2.32
      - Stukken betreffende het verstrekken van afdelingsorders van blijvende aard aan de onderdelen van de 936e Afdeling Lichte Luchtdoelartillerie, 1955-; 551; omslag
      - Processen-verbaal van overgave en overname van fondsen, materieel en archief van de 936e Afdeling Lichte Luchtdoelartillerie, 1955-1958; 552; omslag
      - Stukken betreffende het verstrekken van de instructies voor de officier van dienst van de 936e Afdeling Lichte Luchtdoelartillerie, 1957-; 553; omslag
      - Verslag van de deelname van 936e Afdeling Lichte Luchtdoelartillerie aan de oefening 'Torenklok 3', met bijlagen, 1957-; 554; omslag
      - Processen-verbaal van vernietiging van archiefbestanden van de 936e Afdeling Lichte Luchtdoelartillerie over de jaren 1953 - 1958, 1957-1981; 555; omslag
    - 937e Afdeling Lichte Luchtdoelartillerie-, 1.2.33
      - Verslagen van de deelname van de 937e Afdeling Lichte Luchtdoelartillerie aan diverse oefeningen, 1954-1963; 556; omslag
      - Verslag inzake het verstrekken van vaste orders voor de GFA Twenthe van de commandant van de Luchtdoelartillerie, in verband met de samenwerking met de 912e Afdeling Lichte Luchtdoelartillerie en de 930e Afdeling Lichte Luchtdoelartillerie, 1955-; 557; stuk
        Nota bene: Confidentieel, afkorting GFA niet bekend
      - Processen-verbaal van overgave en overname van fondsen, materieel en archief en van vernietiging van archiefbestanden over de jaren 1954 - 1964 van de 937e Afdeling Lichte Luchtdoelartillerie, 1955-1981; 558; omslag
        092.3-0126-01 Minister van Defensie
    - 938e Afdeling Lichte Luchtdoelartillerie-, 1.2.34
      - Stukken betreffende het overleg met de commandant Luchtdoelartillerie inzake de aanwijzingen ten behoeve van de opleiding bij de parate eenheden, 1955-; 559; omslag
      - Stukken betreffende het verstrekken van orders aan de onderdelen van de 938e Afdeling Lichte Luchtdoelartillerie, 1958-; 560-561
        - Alarmorders, zonder datum -, 560; stuk
        - Vaste orders 1958-, 561; omslag
      - Stukken betreffende het verstrekken van regelingen aan de onderdelen van de 938e Afdeling Lichte Luchtdoelartillerie, 1958-; 562-563
        - Alarmregelingen 1958-, 562; omslag
        - Regeling van de wacht te Huybergen 1958-, 563; stuk
      - Processen-verbaal van vernietiging van archiefbestanden van de 938e Afdeling Lichte Luchtdoelartillerie over de jaren 1954 - 1960, 1958-1981; 564; omslag
      - Verslagen van de deelname van de 938e Afdeling Lichte Luchtdoelartillerie aan oefeningen van het Korps Luchtwacht Dienst (KLD), 1958-1981; 565; omslag
      - Processen-verbaal van overgave en overname van goederen en archief van de 938e Afdeling Lichte Luchtdoelartillerie, 1959-1960; 566; omslag
      - Brief aan de commandant van de 903e Luchtverdedigingskring inzake de stand van zaken in verband met de opheffing van de 938e Afdeling Lichte Luchtdoelartillerie, 1960-; 567; stuk
    - 939e Afdeling Lichte Luchtdoelartillerie-, 1.2.35
      - Stukken betreffende het verstrekken van orders aan de onderdelen van de 939e Afdeling Lichte Luchtdoelartillerie, 1957-; 568-569
        - Orders van blijvende aard voor de nieuwe Alexanderkazerne, zonder datum -, 568; stuk
        - Vaste orders nummer 110 1957-, 569; stuk
      - Stukken betreffende de archiefaangelegenheden van de 939e Afdeling Lichte Luchtdoelartillerie, 1957-1981; 570-571
        - Proces-verbaal van overgave en overname van cryptomaterialen en bewijs van overdracht van documenten 1957-1958, 570; omslag
        - Processen-verbaal van vernietiging van archiefbestanden over de jaren 1953 - 1958 1957-1981, 571; omslag
      - Verslagen van de deelname van de 939e Afdeling Lichte Luchtdoelartillerie aan diverse oefeningen, 1958-1960; 572; omslag
    - 940e Afdeling Lichte Luchtdoelartillerie-, 1.2.36
      - Stukken betreffende het verstrekken van orders van blijvende aard aan de onderdelen van de 940e Afdeling Lichte Luchtdoelartillerie, 1954-; 573; omslag
      - Stukken betreffende de oefeningen van de 940e Afdeling Lichte Luchtdoelartillerie, 1954-1963; 574-575
        - Verslagen van de deelname aan diverse oefeningen 1954-1959, 574; omslag
        - Operatiebevel nummer 1 voor de oefening 'RIM-RIM' 1963-, 575; stuk
      - Processen-verbaal van overgave en overname van fondsen, materieel en archief van de 940e Afdeling Lichte Luchtdoelartillerie, 1954-1964; 576; omslag
      - Processen-verbaal van vernietiging van archiefbestanden van de 940e Afdeling Lichte Luchtdoelartillerie over de jaren 1954 - 1964, 1958-1964; 577; omslag
      - Stukken betreffende het overleg met de commandant van de Luchtdoelartillerie (LuA) en diverse onderdelen van de Luchtdoelartillerie (LuA) over diverse welzijnsaangelegenheden van de 940e Afdeling Lichte Luchtdoelartillerie, 1959-; 578; omslag
      - Maandverslagen van juni - augustus 1962 inzake diverse organisatorische en operationele aangelegenheden met betrekking tot de 940e Afdeling Lichte Luchtdoelartillerie te Nieuw-Guinea, 579; omslag
    - 901e Luchtdoelartillerie Detachement-, 1.2.37
      - Verslagen van de deelname van het 901e Luchtdoelartillerie Detachement aan diverse oefeningen, 1956-1957; 580; omslag
      - Proces-verbaal van vernietiging van archiefbestanden van het 901e Luchtdoelartillerie Detachement over de jaren 1956 en 1957, 581; stuk
    - 911e Luchtdoelartillerie Detachement Navigatiestation Zuid-Holland (NS Zuid)-, 1.2.38
      - Verslagen van de deelname van het 911e Luchtdoelartillerie Detachement Navigatiestation Zuid-Holland (NS Zuid) aan diverse oefeningen, 1955-1957; 582; omslag
      - Proces-verbaal van vernietiging van archiefbestanden van het 911e Luchtdoelartillerie Detachement Navigatiestation Zuid-Holland (NS Zuid) over de jaren 1954 - 1958, 1962-; 583; stuk
    - 912e Luchtdoelartillerie Detachement-, 1.2.39
      - Verslagen van de deelname van het 912e Luchtdoelartillerie Detachement aan diverse oefeningen, 1955-1959; 584; omslag
      - Processen-verbaal van overgave en overname van goederen en archief van het 912e Luchtdoelartillerie Detachement, 1957-1961; 585; stuk
      - Stukken betreffende de richtlijnen van het 912e Luchtdoelartillerie Detachement in Operatie Centrum/Control and Reporting Centre (SOC/CRC), 1957-1961; 586; omslag
      - Processen-verbaal van vernietiging van archiefbestanden van het 912e Luchtdoelartillerie Detachement over de jaren 1955 - 1964, 1957-1964; 587; omslag
      - Verslag inzake het tot stand komen van de ontwerp-wijziging van de procedureorder 054 van het 912e Luchtdoelartillerie Detachement, 1958-; 588; stuk
      - Verslagen van de deelname van het 912e Luchtdoelartillerie Detachement aan oefeningen, 1958-1960; 589-590
        - Oefeningen ten behoeve van lichte en zware luchtdoelartillerie 1958-1960, 589; omslag
        - Spotteroefeningen 1958-1960, 590; omslag
      - Verslag inzake de briefing over diverse organisatorische aangelegenheden met betrekking tot de Operationele Dienst in het kamp van het Operatie Centrum/Control and Reporting Centre (SOC/CRC) te Millingen, 1960-; 591; stuk
    - 1e en 2e Zoeklichtenbatterij-, 1.2.40
      - Stukken betreffende de aangelegenheden met betrekking tot de organisatie, reorganisatie en encadrering van de 1e en 2e Zoeklichtenbatterij, 1951-1954; 592; omslag
  - 1e Legerkorps-, 1.3
    - 101e Luchtdoelartilleriegroep-, 1.3.01
      - Stukken betreffende het verstrekken van instructies en bevelen aan de onderdelen van de 101e Luchtdoelartilleriegroep, 1953-1960; 593; omslag
      - Stukken betreffende de aangelegenheden met betrekking tot de oefeningen van de 101e Luchtdoelartilleriegroep, 1953-1978; 594-597
        - Verslagen inzake deelname aan oefeningen 1953-1976, 594-596
          - Oefeningen 'Grand Repulse', 'Battle Royal', 'Steenkoud', 'Rattrap', 'Lion Noir', 'Torenklok Drie', 'Full Play', Carillon Twee', Top Weight', 'Side Step', Flash Back 1', 'Flash Back 2'en 'Duile-Lahr' 1953-1976, 594; omslag
          - Diverse oefeningen van de Noord-Atlantische Verdragsorganisatie (NAVO) 1956-1959, 595; pak
            Nota bene: Geheim / NATO secret
          - 'Winter-exercise HOTSPUR' te Londen 1958-, 596; stuk
        - Informeren van diverse onderdelen van 101e Luchtdoelartilleriegroep over het geschikt maken van oefenterreinen voor het houden van schietoefeningen met luchtdoelartilleriewapens 1976-1978, 597; omslag
      - Stukken betreffende de oorlogs- en vredesorganisatie van de 101e Luchtdoelartilleriegroep, 1953-1979; 598-599
        - Diverse aangelegenheden 1953-1979, 598; omslag
        - Verslag 'Sectie 2 in de Atoomoorlogvoering', bewerkt door 2e luitenant ingenieur H. Lodders van Sectie 2 van de 101e Luchtdoelartilleriegroep 1956-, 599; stuk
      - Processen-verbaal van overgave en overname van fondsen, goederen en archief van de 101e Luchtdoelartilleriegroep, 1954-1976; 600; omslag
      - Verslagen van besprekingen van de 101e Luchtdoelartilleriegroep, 1954-1978; 601-603
        - Besprekingen met officieren 1954-1978, 601; omslag
        - Besprekingen met commandanten 1956-1959, 602; omslag
        - Bespreking van 2 mei 1961 met de Luchtdoelartillerieschool 1961-, 603; stuk
      - Stukken betreffende het verstrekken van vaste orders aan de onderdelen van de 101e Luchtdoelartilleriegroep, 1955-1960; 604; omslag
      - Processen-verbaal van vernietiging van archiefbestanden over de jaren 1953 - 1962 van de 101e Luchtdoelartilleriegroep, 1956-1981; 605; omslag
      - Rapport inzake de verbindingsveiligheid in de 101e Luchtdoelartilleriegroep, 1957-; 606; stuk
        050.3-0114-02 Minister van Defensie
        050.3-0129-02 Minister van Defensie
      - Brief aan diverse onderdelen van de 101e Luchtdoelartilleriegroep inzake de richtlijnen voor de troepenopleiding, 1958-; 607; stuk
    - 117e Afdeling Zware Luchtdoelartillerie-, 1.3.02
      - Verslag inzake de alarmregeling van de 117e Afdeling Zware Luchtdoelartillerie, 1953-; 608; stuk
      - Processen-verbaal van overgave en overname van fondsen, materieel en archief van de 117e Afdeling Zware Luchtdoelartillerie, 1953-1959; 609; omslag
      - Stukken betreffende het verstrekken van orders aan de onderdelen van de 117e Afdeling Zware Luchtdoelartillerie, 1956-1959; 610-614
        - Diverse orders 1956-1958, 610; omslag
        - Instructieorders 1956-1958, 611; omslag
        - Administratieve orders 1957-1959, 612; omslag
        - Vaste orders 1958-1959, 613; omslag
        - Afdelingsorders 1959-, 614; pak
      - Brief inzake het verstrekken van richtlijnen aan de onderdelen van de 117e Afdeling Zware Luchtdoelartillerie voor de indeling van gesignaleerde dienstplichtigen, met bijlage, 1957-; 615; omslag
      - Tussentijds verslag inzake de troepenbeproeving in verband met de reorganisatie van de 117e Afdeling Zware Luchtdoelartillerie, met bijlage, 1957-; 616; omslag
      - Stukken betreffende de archiefaangelegenheden van de 117e Afdeling Zware Luchtdoelartillerie, 1957-1981; 617-618
        - Processen-verbaal van vernietiging van archiefbestanden over de jaren 1953 - 1957 1957-1981, 617; omslag
        - Lijst van te vernietigen archiefstukken 1958-, 618; stuk
      - Verslagen van de deelname van de 117e Afdeling Zware Luchtdoelartillerie aan diverse oefeningen, 1958-1959; 619; omslag
      - Stukken betreffende het informeren van diverse onderdelen van de 117e Afdeling Zware Luchtdoelartillerie over de procedure inzake bevordering en terugstelling van personeel, 1959-; 620; omslag
    - 127e Afdeling Zware Luchtdoelartillerie-, 1.3.03
      - Nota's inzake het verstrekken van diverse aanwijzingen voor te nemen maatregelen in verband met het gedrag van het personeel van de onderdelen van de 127e Afdeling Zware Luchtdoelartillerie, 1953-1958; 621; omslag
      - Processen-verbaal van overgave en overname van fondsen, materieel en archief van de 127e Afdeling Zware Luchtdoelartillerie, 1953-1959; 622; omslag
      - Stukken betreffende het verstrekken van orders aan de onderdelen van de 127e Afdeling Zware Luchtdoelartillerie, 1955-1960; 623-627
        - Instructieorders 1955-1960, 623; pak
        - Vaste orders 1956-1958, 624; omslag
        - Batterijorders 1957-, 625; omslag
        - Afdelingsorders 1957-1960, 626; pak
        - Detachementsorders 1958-, 627; omslag
      - Processen-verbaal van vernietiging van archiefbestanden van de 127e Afdeling Zware Luchtdoelartillerie over de jaren 1953 - 1960, 1955-1981; 628; omslag
      - Notulen van diverse vergaderingen van de 127e Afdeling Zware Luchtdoelartillerie, 1956-1959; 629; omslag
      - Verslagen van de deelname van de 127e Afdeling Zware Luchtdoelartillerie aan diverse oefeningen, 1956-1959; 630; omslag
      - Stukken betreffende het informeren van de commandant van de Luchtdoelartillerie (LuA) over de ontwerp-oorlogsorganisatie van de 127e Afdeling Zware Luchtdoelartillerie, 1957-; 631; omslag
    - 15e Afdeling Lichte Luchtdoelartillerie-, 1.3.04
      Nota bene: Er is ook sprake van de 155e Afdeling Lichte Luchtdoelartillerie Mobiel
      - Stukken betreffende het informeren van de commandant van de Strijdkrachten te Velde en de commandant van de Luchtdoelartillerie (LuA) over de bevelvoering, organisatie en werkwijze van de 15e Afdeling Lichte Luchtdoelartillerie, 1952-1953; 632; omslag
      - Stukken betreffende het verstrekken van diverse richtlijnen aan de onderdelen van de 15e Afdeling Lichte Luchtdoelartillerie, 1952-1955; 633; omslag
      - Stukken betreffende het verstrekken van orders aan de onderdelen van de 15e Afdeling Lichte Luchtdoelartillerie, 1952-1960; 634-638
        - Vaste order nummer 2 inzake de alarmregeling 1952-, 634; stuk
        - Afdelings- en batterijorders van blijvende aard 1952-1953, 635; omslag
        - Batterijorders 1952-1954, 636; omslag
        - Afdelingsorders van blijvende aard 1952-1960, 637; omslag
        - Alarmorders 1954-1955, 638; omslag
      - Notulen van vergaderingen en verslagen van besprekingen van de batterijcommandanten van de 15e Afdeling Lichte Luchtdoelartillerie, 1954-1955; 639; omslag
      - Verslag inzake het verstrekken van Contra-inlichtingeninstructies (CI) en meldingsinstructies aan de onderdelen 15e Afdeling Lichte Luchtdoelartillerie, met bijlagen, 1955-1958; 640; omslag
      - Verslagen van de deelname van 15e Afdeling Lichte Luchtdoelartillerie aan diverse oefeningen, 1955-1971; 641; omslag
      - Stukken betreffende het informeren van de commandant van de Strijdkrachten te Velde en de commandant van de Luchtdoelartillerie (LuA) over de bevelvoering, organisatie en werkwijze van de 15e Afdeling Lichte Luchtdoelartillerie, 1955-1981; 642; omslag
      - Processen-verbaal van vernietiging van archiefbestanden van de 15e Afdeling Lichte Luchtdoelartillerie, 1956-1992; 643-644
        - Processen-verbaal over de jaren 1952 - 1969 1956-1981, 643; pak
        - Processen-verbaal over de jaren 1970 - 1983 1970-1992, 644; omslag
      - Jaarverslag over 1966 van de 15e Afdeling Lichte Luchtdoelartillerie, 645; stuk
      - Concept van 'Hoofdstuk 6; het innemen en verlaten van het afdelingsstellinggebied' (ontwerp Vs 44-26) van de 15e Afdeling Lichte Luchtdoelartillerie, met bijlagen, 1971-; 646; omslag
        Nota bene: Afzender en geadresseerde niet bekend
    - 25e Afdeling Lichte Luchtdoelartillerie-, 1.3.05
      - Stukken betreffende het verstrekken van diverse vaste orders aan de onderdelen van de 25e Afdeling Lichte Luchtdoelartillerie, 1952-; 647; omslag
      - Verslag inzake het verstrekken van de instructie voor batterijadministrateurs van de 25e Afdeling Lichte Luchtdoelartillerie, 1952-; 648; stuk
      - Processen-verbaal van vernietiging van archiefbestanden van de 25e Afdeling Lichte Luchtdoelartillerie over de jaren 1952 - 1975, 1962-1981; 649; pak
      - Processen-verbaal van overgave en overname van fondsen, materieel en archief van de 25e Afdeling Lichte Luchtdoelartillerie, 1965-1979; 650; omslag
    - 35e Afdeling Lichte Luchtdoelartillerie Staf Batterij-, 1.3.06
      - Verslag inzake het verstrekken van het artilleriebevel nummer 21 aan de onderdelen van de 35e Afdeling Lichte Luchtdoelartillerie Staf Batterij, 1952-; 651; stuk
      - Stukken betreffende het verstrekken van orders aan de onderdelen van de 35e Afdeling Lichte Luchtdoelartillerie Staf Batterij, 1952-1975; 652-657
        - Vaste Order nummer 2 1952-, 652; stuk
        - Vaste Order Materieelvoorziening 1956-, 653; stuk
        - Afdelingsorders 1956-1957, 654; omslag
        - Administratieve orders en alarmorders 1956-1972, 655; omslag
        - Instructieorders 1956-1975, 656; pak
        - Orders van blijvende aard 1956-1975, 657; omslag
      - Processen-verbaal van vernietiging van archiefbestanden van de 35e Afdeling Lichte Luchtdoelartillerie Staf Batterij over de jaren 1951 en 1952, 1962-1981; 658; omslag
    - 45e Afdeling Lichte Luchtdoelartillerie-, 1.3.07
      - Stukken betreffende het verstrekken van diverse richtlijnen en maatregelen aan de onderdelen van de 45e Afdeling Lichte Luchtdoelartillerie, 1953-1955; 659; omslag
      - Processen-verbaal van overgave en overname van fondsen, materieel en archief van de 45e Afdeling Lichte Luchtdoelartillerie, 1953-1969; 660; omslag
      - Stukken betreffende de deelname van de 45e Afdeling Lichte Luchtdoelartillerie aan diverse oefeningen, 1953-1975; 661; omslag
      - Verslag van de afdelingscommandant van de 45e Afdeling Lichte Luchtdoelartillerie inzake gehouden voordrachten over de Nederlandse verdediging tegen de Duitse aanval van 10 - 19 mei 1940, 1955-; 662; stuk
      - Verslag van de reorganisatie en troepenbeproeving van de 45e Afdeling Lichte Luchtdoelartillerie van 3 mei - 19 juli 1957, met bijlagen, 663; omslag
      - Stukken betreffende de archiefaangelegenheden van de 45e Afdeling Lichte Luchtdoelartillerie, 1957-1974; 664-668
        - Processen-verbaal van vernietiging 1957-1974, 664-667
          - 1957-1965, 664; pak
          - 1966-1968, 665; pak
          - 1969-1971, 666; pak
          - 1972-1974, 667; pak
        - Rapporten over de inspecties van het Centraal Archievendepot van het Ministerie van Defensie 1967-1971, 668; omslag
      - Jaarverslag over 1966 van de 45e Afdeling Lichte Luchtdoelartillerie, 1967-; 669; stuk
      - Verslagen van de besprekingen van de 45e Afdeling Lichte Luchtdoelartillerie, 1974-; 670-671
        - Bespreking van 14 januari 1974 van de batterijcommandanten 1974-, 670; stuk
        - Besprekingen van de afdelingscommandant met sectiehoofden en batterijcommandanten 1974-, 671; omslag
      - Notulen van de vergaderingen van het Afdelingsoverlegorgaan van de 45e Afdeling Lichte Luchtdoelartillerie, 1974-1975; 672; omslag
    - 55e Afdeling Lichte Luchtdoelartillerie-, 1.3.08